【裁判字號】    97,交聲,2913
【裁判日期】    980108
【裁判案由】    交管條例聲異
【裁判全文】
臺灣板橋地方法院交通事件裁定        97年度交聲字第2913號
原處分機關  交通部公路總局臺北區監理所板橋監理站
異  議  人  甲○○
即受處分人
上列異議人即受處分人因違反道路交通管理處罰條例案件，對於
交通部公路總局臺北區監理所板橋監理站於97年11月4 日所為之
裁決處分（原處分案號：板監裁字裁41-A00YQQ663號），聲明異
議，本院裁定如下：
    主  文
異議駁回。
    理  由
一、原處分意旨略以：異議人即受處分人甲○○於民國97年10月
    9 日下午5 時16分許，將其所有車牌號碼BFK-535 號重型機
    車，違規停放在設有禁止停車標誌之臺北市○○路○ 段49號
    前，經警逕行製單舉發，爰依道路交通管理處罰條例第56條
    第1 項第4 款規定，裁處受處分人罰鍰新臺幣（下同）600
    元。
二、聲明異議意旨略以：異議人於97年10月9 日下午將上開機車
    停放在機車停車格內，卻遭他人移置於禁止停車處，異議人
    並無違規停車，爰依法聲明異議，請求撤銷原處分云云。
三、按汽車駕駛人在設有禁止停車標誌、標線之處所停車者，處
    新臺幣600 元以上1,200 元以下罰鍰，道路交通管理處罰條
    例第56條第1 項第4 款定有明文。
四、經查：本件異議人甲○○所有之上開機車，確有於97年10月
    9 日下午5 時16分許，停放在設有禁止停車標誌之臺北市○
    ○路○ 段49號前，為臺北市政府警察局交通警察大隊員警潘
    怡德逕行製單舉發等情，有臺北市政府警察局掌電字第A00Y
    QQ663 號舉發違反道路交通管理事件通知單1 紙、臺北市政
    府警察局交通警察大隊97年11月27日北市警交大執字第0973
    4361200 號函暨檢附違規採證照片2 張在卷可稽（見本院卷
    第13至15頁）。異議人雖執前詞置辯，惟觀諸卷附違規採證
    照片2 張所示，明顯可見異議人所有之上開機車停放地點係
    在人行道上，且該處地面並未劃設機器腳踏車停放線，而人
    行道係劃設專供行人通行之用，基於道路交通管理之公益目
    的，自不容私人停車佔用以妨礙行人通行之安全。況該處已
    設有「騎樓、人行道禁止停車；機慢車停放區除外」之標誌
    ，異議人逕將其機車停放在上述設有禁止停車標誌、標線之
    處所停車，所為顯已違反道路交通管理處罰條例第56條第1
    項第4 款之規定，是以，異議人於上開時、地在設有禁止停
    車標誌之處所違規停車之事實，堪以認定。又異議人以其本
    係將機車停放於該路段之停車格內，惟遭他人惡意移置在停
    車格外，致其機車被拖吊云云置辯，然異議人就其遭他人移
    置機車至停車格外之事實未能舉證以實其說，是本院無從為
    有利於異議人之認定，異議人空言辯稱：伊沒有違規停車云
    云，顯屬無據。
五、綜上所述，異議人所有之上開機車既確有於上開時、地，在
    設有禁止停車標誌之處所違規停車之行為，則原處分機關據
    以援引前揭規定，並參酌違反道路交通管理事件統一裁罰基
    準表之規定，裁處異議人罰鍰600 元，核無違誤。本件異議
    為無理由，應予駁回。
據上論斷，應依道路交通案件處理辦法第19條，裁定如主文。
中    華    民    國    98    年    1     月     8    日
                  交通法庭  法  官  錢衍蓁
以上正本證明與原本無異。
如不服本裁定應於送達後5日內向本院提出抗告狀。
                            書記官  陳淑怡
中    華    民    國    98    年    1     月    9     日


司法院資訊處製作；財團法人民間司法改革基金會備份。
